Trần Quang Đức

Intern/Fresher Fontend Developer (VueJS)

GIỚI THIỆU BẢN THÂN

Xin chào! Tôi đến từ trường Cao đẳng FPT Polytechnic, hiện đang là thực tập sinh và tôi đang muốn tìm nơi để thử sức trong lĩnh vực lập trình - công nghệ thông tin. Tôi luôn sẵn sàng học hỏi và nâng cao chuyên môn của mình để phục vụ cho công việc của mình một cách tốt nhất. Mong muốn trong tương lai của tôi sẽ là được lên làm Junior - Senior Developer sau 2 năm làm việc và xa hơn nữa sẽ là Team Leader sau đó 1 năm.

KINH NGHIỆM LÀM VIỆC

Quản lý thư viện bằng mã QR

Thời gian: 010/2020 - 12/2020

Vị trí: Lập trình viên fontend

Số lượng thành viên: 6 người

Mô tả công việc: Sử dụng công cụ Visual Studio Code tạo giao diện, code chức năng. Sử

dụng Framework Spring Boot để tạo API giao tiếp giữa Client với Server

Công nghệ sử dụng: Spring Boot, VueJS, OAuth2, React Native, Firebase

Giảng viên hướng dẫn: Đặng Quang Minh

Kết quả đạt được:

Xây dựng và phát triển được một giải pháp quản lý thư viện một cách nhanh chóng và tối ưu nhất.

Dự án được hội đồng đánh giá: Xuất sắc, thuộc top chuyên ngành.

Kinh nghiệm:

- Biết cách áp dụng JWT để bảo mật API
- Biết cách khai thác các phần cứng trên thiết bị của người dung

Website đặt Pizza

Thời gian: 03/2020 – 04/2020

Vị trí: Lập trình viên

Số lượng thành viên: 1 người

Mô tả công việc: Sử dụng công cụ Visual Studio Code tạo giao diện, code chức năng, test

API bằng Postman

Công nghệ sử dụng: MockAPI, VueJS, ANT Design

Giảng viên hướng dẫn: Lê Trọng Đạt **Kết quả được giảng viên đánh giá:** Tốt

Kinh nghiệm:

- Biết cách khắc phục lỗi khi làm việc và kết nối với API

- Nâng cao được kỹ năng lập trình và sửa lỗi trên Javasript và Typescript

- Biết cách thêm sửa và xóa các dependencies

- Biết cách xử lý bất đồng bộ trong Javascript khi làm việc với API

Phần mềm nghe nhạc online/offline

Thời gian: 06/2019 - 07/2019

Vị trí: Code chức năng và thiết kế giao diện

Số lượng thành viên: 3 người

Mô tả công việc: Xây dựng phần mềm nghe nhạc trực tuyến và ngoại tuyến bằng Java Swing.

Công nghệ sử dụng: SQL Server, Java Swing, Hibernate, JLayer, MP3Agic

Công cụ sử dụng: NetBean, Photoshop CC 2019

Giảng viên hướng dẫn: Đặng Quang Minh Kết quả được giảng viên đánh giá: Tốt

Kinh nghiệm:

- Nâng cao được kỹ năng lập trình, sửa lỗi

- Sử dụng thành thạo công cụ NetBean

- Biết cách khắc phục lỗi khi làm việc với SQL Server và Hibernate

- Biết cách kết hợp các thư viện lại với nhau

CÁC KỸ NĂNG

Kỹ năng mềm:

- Tư duy logic tốt.
- Khả năng phân tích và giải quyết vấn đề.
- Kỹ năng làm việc móm và độc lập.
- Chịu được áp lực và luôn có trách nghiệm cao trong công việc.
- Chăm chỉ, học hỏi và cầu tiến trong công việc.

Kỹ năng chuyên môn:

- Có khả năng phát triển ứng dụng: Java Swing, Java Web, Web CSR
- Nắm vứng kiến thức về Java Core
- Sử dụng được một số Database như: SQL Server, MySQL
- Hiểu biết về lập trình Web: HTML, CSS, LESS, JavaScript, TypeScript, Responsive
- Hiểu biết về các Framework: Angular, VueJS *(gần 2 năm kinh nghiệm)*, Spring Boot
- Sử dụng tốt các công cụ lập trình: Visual Studio Code, Eclipse, IntelliJ IDEA, Netbean,

SSMS 18 và Postman

Kỹ năng văn phòng:

- Sử dụng tốt các công cụ Word, Powerpoint và Excel
- Làm việc trên Trello, Google Docs, Google Driver, ...
- Sử dụng một vài phần mềm thiết kế như Photoshop, Illustrator và Figma

Kỹ năng tiếng anh:

- Kỹ năng tiếng Anh ở mức cơ bản

Học vấn

Cao Đẳng Thực Hành FPT Polytechnic

Chuyên ngành: Ứng dụng phần mềm

Thời gian: 08/2018 - 12/2020

Tốt nghiệp loại: Khá Điểm trung bình: 7.6



CHỨNG CHỈ

English Topnotch 2.2 tại Trường Cao đẳng Thực hành FPT Polytechnic (Tương đương lelts 4.5)

GIẢI THƯỞNG

Giải ba FPT EDU HACKATHON 2019

HOẠT ĐỘNG

AMAZING RACE

Thành viên trong nhóm - 06/2020

Cuộc thi do CLB tiếng anh của trường Cao Đẳng FPT Polytechnic tổ chức cho các bạn sinh viên trong trường, nhằm tạo ra một sân chơi lành mạnh và bổ ích...

CUỘC THI FPT EDU HACKATHON 2019

Thí sinh dự thi - 12/2019 - 01/2020

- Cuộc thi được tổ chức bởi Tổ chức giáo dục FPT với mục tiêu: tìm ra những sản phẩm công nghệ giúp con người nhận diện ô nhiễm, giảm thiểu ô nhiễm, khiến con người và thiên nhiên sống hòa hợp với nhau hơn.
- Vòng chung kết gồm 14 đội tham gia và yêu cầu toàn bộ các đội tham gia phải hoàn hiện sản phẩm trong thời gian 30h.

THÔNG TIN LIÊN HỆ

Ngày sinh: 27/09/2000

Giới tính: Nam

Điện thoại: +84 969 080 235

Email: tranquangduc000@gmail.com

Địa chỉ: Đông Ngạc, Bắc Từ Liêm, Hà Nội, Việt Nam

